臺灣桃園地方法院刑事裁定
111年度聲字第849號
聲  請  人  臺灣桃園地方檢察署檢察官
受  刑  人  江明遠



上列聲請人因受刑人數罪併罰有二裁判以上，聲請定其應執行
之刑（111年度執聲字第563號），本院裁定如下：
    主  文
江明遠所犯如附表所示之罪，所處各如附表所示之有期徒刑部分
，應執行有期徒刑拾月。
    理  由
一、聲請意旨略以：受刑人江明遠因犯如附表所示之罪，先後判
    決確定如附表，應依刑法第53條、第51條第5 款及第50條第
    2 項規定，定其應執行之刑，爰依刑事訴訟法第477 條第1 
    項聲請定其應執行刑等語。
二、按裁判確定前犯數罪者，併合處罰之。但有下列情形之一者
    ，不在此限：一、得易科罰金之罪與不得易科罰金之罪。二
    、得易科罰金之罪與不得易服社會勞動之罪。三、得易服社
    會勞動之罪與不得易科罰金之罪。四、得易服社會勞動之罪
    與不得易服社會勞動之罪；前項但書情形，受刑人請求檢察
    官聲請定應執行刑者，依第51條規定定之，刑法第50條定有
    明文。次按數罪併罰，有二裁判以上者，依刑法第51條之規
    定，定其應執行之刑；數罪併罰，分別宣告其罪之刑，宣告
    多數有期徒刑者，於各刑中之最長期以上，各刑合併之刑期
    以下，定其刑期，但不得逾30年；又依刑法第53條應依同法
    第51條第5 款至第7 款之規定，定其應執行之刑者，由該案
    犯罪事實最後判決之法院之檢察官，聲請該法院裁定之，刑
    法第53條、第51條第5 款及刑事訴訟法第477 條第1 項分別
    亦有明文。而該條所謂該案犯罪事實最後判決之法院，係指
    最後審理適時諭知罪刑之法院而言（最高法院93年度台非第
    160 號判決意指參照）。次按檢察官聲請定執行刑之二裁判
    所宣告之數罪，均在裁判確定前所犯者，即符合聲請定執行
    刑之要件；而所謂「裁判確定前」，應以各罪中最先裁判確
    定案件之確定時為準，換言之，必須其他各罪之犯罪行為時
    ，均在最先一罪判決確定前始符合數罪併罰之條件。只要所
    犯各罪均符合最先一罪裁判確定前所犯，即應由執行檢察官
    聲請犯罪事實最後判決之法院定其各罪之應執行刑（司法院
    大法官釋字第98號及司法院28年9 月13日院字第1914號解釋
    參照），合先敘明。
三、次按數罪併罰之定應執行之刑，係出於刑罰經濟與責罰相當
    之考量，並非予以犯罪行為人或受刑人不當之利益，相較於
    刑法第57條所定科刑時應審酌事項係對一般犯罪行為之裁量
    ，定應執行刑之宣告，乃對犯罪行為人本身及所犯各罪之總
    檢視，除應考量行為人所犯數罪反應出之人格特性外，並應
    權衡審酌行為人之責任與整體刑法目的及相關刑事政策，在
    量刑權之法律拘束性原則下，依刑法第51條第5款之規定，
    採限制加重原則，以宣告各刑中之最長期為下限，各刑合併
    之刑期為上限，但不得逾30年，資為量刑自由裁量權之外部
    界限，並應受法秩序理念規範之比例原則、平等原則、責罰
    相當原則、重複評價禁止原則等自由裁量權之內部抽象價值
    要求界限之支配，使以輕重得宜，罰當其責，俾符合法律授
    與裁量權之目的，以區別數罪併罰與單純數罪之不同，兼顧
    刑罰衡平原則（最高法院101 年度台抗字第461 號刑事裁定
    要旨參照）。
四、經查，本案受刑人犯如附表所示之罪，業經本院先後判處如
    附表所示之有期徒刑，並於如附表所示日期分別確定在案，
    有臺灣高等法院被告前案紀錄表及本院判決書在卷可稽。又
    受刑人所犯如附表編號2 所示之罪，係於如附表編號1 所示
    判決確定日前為之，且以本院為該案犯罪事實最後判決之法
    院，核與上開規定相符。而受刑人所犯如附表編號2 所示，
    為得易服勞動之罪，附表編號1 所示，為不得易服勞動之罪
    ，依刑法第50條第1 項但書第4 款之規定，固不得併合處罰
    ，惟本件係檢察官依受刑人請求聲請定其應執行之刑，此有
    臺灣桃園地方檢察署依102 年1 月23日修正之刑法第50條調
    查受刑人是否聲請定應執行刑調查表在卷可查，本件自仍有
    刑法第51條數罪併罰規定之爰考量受刑人如附表所示各刑之
    外部限制、各罪之法律目的、受刑人違反之嚴重性及貫徹刑
    法量刑公平正義理念之內部限制等情，定如主文所示應執行
    之有期徒刑。至受刑人所犯附號2 所示之罪，此部分之併科
    罰金部分，因無刑法第51條第7款所定宣告多數罰金之情形
    ，自應併予執行，不生定應執之問題，亦此敘明。
五、另按定應執行刑，不僅攸關國家刑罰權之行使，於受刑人之
    權益亦有重大影響，除顯無必要或有急迫情形外，法院於裁
    定前，允宜予受刑人以言詞、書面或其他適當方式陳述意見
    之機會，程序保障更加周全等情，此有最高法院刑事大法庭
    110 年度台抗大字第489 號裁定意旨可供參照。查本件定應
    執行之刑乃「最速件」處理案件，為免影響受刑人權益，故
    認本件有急迫情形；又依本案各罪之犯罪型態而言，情節尚
    非複雜，顯無必要再命受刑人以言詞、書面或其他適當方式
    陳述意見，末予敘明。
六、依刑事訴訟法第477條第1項，刑法第50條第2 項、第53條、
    第51條第5 款，裁定如主文。
中　　華　　民　　國　　111 　年　　3　　月　　28　　 日
            刑事第九庭    法　官　謝承益
以上正本證明與原本無異。
如不服本裁定，應於裁定送達後5 日內向本院提出抗告狀。
　　　　　　　　　　　　　書記官　莊佳蓁          
中　　華　　民　　國　　111 　年　　3 　　月　　29　　日